【裁判字號】    89,易,703
【裁判日期】    890808
【裁判案由】    毒品危害防制條例
【裁判全文】
臺灣士林地方法院刑事判決                          八十九年度易字第七○三號
    聲  請  人  臺灣士林地方法院檢察署檢察官
    被      告  乙○○
右列被告因違反毒品危害防制條例案件，經檢察官聲請簡易判決處刑（八十九年度毒
緝字第五九號），及移送併案審理（八十九年度偵字第一五○六號、八十九年度毒偵
字第四四六號），本院認不宜以簡易判決處刑，改依通常程序審理判決如左：
    主  文
乙○○連續施用第二級毒品，累犯，處有期徒刑柒月。扣案第二級毒品安非他命肆包
（驗餘淨重貳柒點貳肆貳伍公克）沒收銷燬之。
    事  實
一、乙○○前曾於八十六年間因違反麻醉藥品管理條例案件，經臺灣士林地方法院以
    八十六年度訴字第六四六號判處有期徒刑十一月，於八十八年二月十一日假釋，
    刑期至同年二月二十七日縮刑期滿以已執行論。乙○○明知安非他命為第二級毒
    品，猶於八十六年十二月中旬起至八十七年一月二十六日止，連續在臺北市北投
    區○○○路○段九二巷十一號三樓住處，因施用第二級毒品安非他命案件，經依
    臺灣士林地方法院以八十七年度易字第四六九號裁定送觀察、勒戒後，認無繼續
    施用毒品之傾向，由臺灣士林地方法院於八十七年七月三十一日以八十七年度易
    字第四六九號判處免刑確定。詎乙○○竟仍不知悔改，復基於概括犯意，自八十
    八年二月初某日起，至八十九年一月二十一日凌晨三時許，在上址住處等處，連
    續施用第二級毒品安非他命多次，嗣為警於八十八年四月二十八日下午二時二十
    分許，採集其尿液送驗後呈安非他命陽性反應；又於八十九年一月二十一日凌晨
    三時三十分許，經警於臺北市北投區○○○路○段九二巷口查獲，並自其身上扣
    得安非他命一包、在其前開住處扣得安非他命三包（共扣得疑似安非他命五包，
    其中一包經檢驗並未發現煙毒及麻禁藥成分，另四包驗餘淨重二七‧二四二五公
    克），經依本院以八十八年度毒聲字第一七七六號裁定送臺灣士林看守所附設勒
    戒處所觀察、勒戒後，認有繼續施用毒品傾向。
二、案經臺北市政府警察局大同分局報請臺灣士林地方法院檢察署檢察官偵查聲請簡
    易判決處刑及移送併案審理。
    理  由
一、右揭犯罪事實，業據被告乙○○坦承不諱，而其尿液經送台北市立療養院檢驗及
    法務部調查局複驗結果，均呈安非他命陽性反應，有台北市立療養院八十八年五
    月七日、八十九年一月二十六日煙毒尿液檢驗報告書、法務部調查局八十八年七
    月十九日（八八）陸字第八八○四七八七九號檢驗通知書各一紙在卷可稽。而扣
    案疑似第二級毒品安非他命五包，經送憲兵司令部刑事鑑識中心鑑驗，其中四包
    確含有甲基安非他命成份（驗餘淨重二七‧二四二五公克），另一包未檢出煙毒
    及麻禁藥成份，有該鑑識中心八十九年三月七日（八九）綱得字第○二六八二號
    艦驗通知書一紙附卷可資佐證，被告自白顯與事實相符，堪予採信。又被告前因
    違反毒品危害防制條例案件，經臺灣士林地方法院裁定送觀察、勒戒後，認無繼
    續施用毒品傾向，已由臺灣士林地方法院以八十七年度易字第四六九號判處免刑
    確定，有上開裁定及判決各一份存卷足參，被告於五年內再犯毒品危害防制條例
    第十條第二項之施用毒品罪，經本院以八十八年毒聲字第一七七六號裁定送觀察
    、勒戒後，認有繼續施用毒品傾向，有本院八十八年毒聲字第一七七六號裁定書
    及臺灣士林看守所八十九年二月九日（八九）士所戒字第○六三五號函送之證明
    書一份附卷足憑，事證明確，被告犯行洵堪認定，應依法論科。
二、查被告前於毒品危害防制條例施行前因涉犯麻醉藥品管理條例案件，經本院依毒
    品危害防制條例第三十五條第三款規定，裁定送觀察、勒戒後，認無繼續施用毒
    品之傾向，經由本院判處免刑確定，已如前述，其竟於五年內再犯第十條第二項
    之罪，經觀察、勒戒後，認有繼續施用毒品傾向，核其所為，係犯毒品危害防制
    條例第十條第二項之施用第二級毒品罪。被告因施用第二級毒品安非他命而持有
    之，其持有之低度行為為施用之高度行為所吸收，不另論罪。其先後多次施用毒
    品犯行，時間緊接，方法相同，觸犯構成要件相同之罪，顯係基於概括犯意為之
    ，為連續犯，依刑法第五十六條之規定，以一罪論，並加重其刑。又公訴人起訴
    事實雖未敘及被告自八十八年十月初某日起至八十九年一月二十一日凌晨三時許
    止之犯行，然該部分事實與公訴人起訴之犯罪事實既具有連續犯之裁判上一罪關
    係，應為起訴效力所及，本院自應併與審究。被告前有事實欄所列前案經判處有
    期徒刑及執行完畢情形，此有臺灣高等法院被告全國刑案紀錄表、臺灣高等法院
    檢察署刑案紀錄簡覆表各一份在卷可按，其前受有期徒刑執行完畢，於五年以內
    再犯本件最重本刑為有期徒刑以上之罪，為累犯，應依刑法第四十七條之規定加
    重其刑。爰審酌被告之生活狀況、品行、其犯罪之動機、目的、手段、所生危害
    非鉅，及犯罪後坦承犯行，尚知悔悟等一切情狀，量處如主文所示之刑。至扣案
    第二級毒品安非他命四包（驗餘淨重二七‧二四二五公克），屬違禁物，不問屬
    於犯人與否，應依同條例第十八條第一項之規定，沒收銷燬之。
三、臺灣士林地方法院檢察署八十九年四月十三日甲○社八九偵一五○六字第三一三
    八號函，檢送該署八十九年度偵字第一五○六號、八十九年度毒偵字第四四六號
    被告乙○○違反毒品危害防制條例案卷二宗，請求併案審理，經查該併案被告施
    用第二級毒品安非他命部分與本件公訴之事實有裁判上一罪連續犯關係，本院業
    予併案審理。至被告幫助余聲煥施用毒品罪嫌部分，與本案並無裁判上或實質上
    一罪關係，本院自不得併予審理，應退由檢察官另為適法之處理，附此敘明。
據上論斷，應依刑事訴訟法第四百五十二條、第二百九十九條第一項前段，毒品危害
防制條例第十條第二項、第十八條第一項，刑法第十一條、第五十六條、第四十七條
，判決如主文。
本案經檢察官陳傳宗到庭執行職務
中      華      民      國    八十九    年      八      月      八      日
                                  臺灣士林地方法院刑事第二庭
                                          法  官
右正本證明與原本無異。
如不服本判決，應於判決送達後十日內，向本院提出上訴狀。
                                          書記官
中    華    民    國      八十        年              月              日


司法院資訊處製作；財團法人民間司法改革基金會備份。
